【裁判字號】    97,審易,343
【裁判日期】    970418
【裁判案由】    竊盜
【裁判全文】
臺灣高雄地方法院刑事判決             97年度審易字第343號
公  訴  人  臺灣高雄地方法院檢察署檢察官
被      告  丙○○
            甲○○
上列被告因竊盜案件，經檢察官提起公訴（97年度偵字第2178號
），嗣被告於本院審判程序進行中，就被訴事實為有罪之陳述，
經告知簡式審判程序之旨，並聽取檢察官及被告之意見後，裁定
改依簡式審判程序審理，並判決如下：
    主  文
丙○○犯電業法第一百零五條之竊盜罪，處有期徒刑柒月；又共
同犯電業法第一百零五條之竊盜罪，處有期徒刑陸月；又犯電業
法第一百零五條之竊盜罪，處有期徒刑肆月。應執行有期徒刑壹
年月。
甲○○共同犯電業法第一百零五條之竊盜罪，處有期徒刑陸月，
如易科罰金，以新臺幣壹仟元折算壹日。
    事  實
一、丙○○基於意圖為自己不法所有之犯意：(一)於民國96年10月
    中旬某日（起訴書誤載為96年中旬某日），攜帶客觀上具有
    危險性可供兇器使用之老虎鉗1 支（未扣案），在高雄市楠
    梓區援中港附近某處，竊取臺灣電力股份有限公司（下稱台
    電公司）所有之銅製接頭29個（合計重3 公斤）得逞；(二)另
    與甲○○共同基於意圖為自己不法所有之犯意聯絡，於97年
    1 月5 日14時30分許，由甲○○騎乘車牌號碼KF2-992 號機
    車搭載丙○○，在高雄市楠梓區○○○○○段592-1 號附近
    草橋高分37左1 號電線桿下，竊取臺電公司所有之銅製電線
    2 捆（合計重25公斤）得逞；(三)復於97年1 月6 日上午12時
    許，在高雄市楠梓區○○○○○路旁某處，徒手竊取臺電公
    司所有之電纜線2 、3 公尺得逞，帶回高雄縣梓官鄉○○路
    46 5巷1 號自宅內，並將包覆電纜線之PVC 電線皮（合計重
    1 公斤）去除後遺留在上開自宅內。嗣於97年1 月7 日15時
    許，甲○○騎乘上開機車搭載丙○○（起訴書誤載丙○○騎
    車搭載甲○○），在高雄縣梓官鄉○○路456 巷內為警攔檢
    查獲，並當場扣得上開共同竊得之銅製電線2 捆（合計重25
    公斤），嗣經丙○○同意搜索，在其上開自宅內，扣得竊得
    之銅製接頭29個（合計重3 公斤）及PVC 電線皮（合計重1
    公斤）等物。
二、案經高雄縣政府警察局岡山分局報請臺灣高雄地方法院檢察
    署檢察官偵查起訴。
    理  由
一、被告丙○○、甲○○所犯係死刑、無期徒刑、最輕本刑為3
    年以上有期徒刑以外之罪，其於審判程序就前揭被訴事實為
    有罪之陳述，經告知簡式審判程序之旨，並聽取檢察官與被
    告意見後，本院認無不得或不宜改依簡式審判程序進行之處
    ，依刑事訴訟法第273 條之1 第1 項規定，裁定進行簡式審
    判程序。
二、上揭事實，業據被告於偵訊及本院審理時坦承不諱（見偵卷
    第37至38頁、院卷第20-23 頁），核與證人即台電公司橋頭
    巡修課技術員乙○○於警詢中證述情節相符（見偵卷第13-1
    5 頁），並有高雄縣政府警察局岡山分局扣押物品目錄表、
    贓物認領保管單各1 紙及現場相片8 張（見偵卷第16、19、
    25-28 頁）在卷可稽，足認被告前開自白，均核與事實相符
    。本案事證明確，被告上開竊盜犯行，均堪予認定，應依法
    論處。
三、查被告蔡回元為犯罪事實(一)竊盜犯行攜帶之老虎鉗1 支，雖
    未扣案，然依被告所述，該老虎鉗與一般市售老虎鉗相同，
    長約65公分，為鐵製器具，質地堅硬，具有一定重量，前端
    開口處呈扁尖狀，可剪斷硬物（見院卷第20頁），且可供被
    告丙○○行竊台電公司所有之鍋製接頭，客觀上自足以傷害
    人之生命、身體而具危險性，應屬兇器無訛。又被告所竊取
    之銅製接頭及電線等物，係台電公司設置用以輸送電力之電
    線及其設備等情，業據證人乙○○於警詢證陳明確（見偵卷
    第14頁），是被告所竊銅製接頭及電線等物，應屬電業法所
    稱供電業者供給電能所用之電線及供電設備，依電業法第10
    5 條之規定，應依刑法之規定，從重處斷。核被告丙○○就
    犯罪事實(一)所為，係違反電業法第105 條規定，應依刑法第
    321 條第1 項第3 款之攜帶兇器竊盜罪處斷；被告丙○○與
    甲○○就犯罪事實(二)所為，均係違反電業法第105 條規定，
    應依刑法第320 條第1 項之竊盜罪處斷；被告丙○○就犯罪
    事實(三)所為，係違反電業法第105 條規定，應依刑法第320
    條第1 項之竊盜罪處斷。公訴意旨認被告僅涉犯刑法第320
    條第1 項之竊盜罪或同法321 條第1 項第3 款之攜帶兇器竊
    盜罪，漏未論列電業法第105 條，尚有未合，應予指明。又
    被告兩人就上開犯罪事實(二)之竊盜犯行，有犯意聯絡及行為
    分擔，應論以共同正犯。本院審酌被告丙○○、甲○○正值
    壯年，不思以正當方式取得財物，竟為貪圖不法利益，任意
    竊取他人財物，所為實不足取及犯後均坦承犯行等一切具體
    情狀，分別量處如主文所示之刑，被告甲○○部分諭知如主
    文所示易科罰金折算標準，被告丙○○部分並定其應執行之
    刑。至被告丙○○行竊所用之老虎鉗1 支，因非被告丙○○
    所有，且未扣案，爰不予宣告沒收，一併敘明。
四、據上論斷，應依刑事訴訟法第273 條之1 第1 項、第299 條
    第1 項前段，電業法第105 條，刑法第11條前段、第28條、
    第320 條第1 項、第321 條第1 項第3 款、第41條第1 項前
    段、第51條第5 款，刑法施行法第1 條之1 ，判決如主文。
本案經檢察官劉穎芳到庭執行職務。
中    華    民    國    97    年    4     月    18    日
                  刑事第七庭  法  官  唐照明
以上正本證明與原本無異。
如不服本判決應於判決送達後10日內，向本院提出上訴書狀。
中    華    民    國    97    年    4     月    18    日
                              書記官  許珈綺
附錄本案論罪科刑法條：
電業法第105條
竊盜或損壞電桿、電線、變壓器或其他供電設備者，依刑法之規
定從重處斷。
中華民國刑法第320條
意圖為自己或第三人不法之所有，而竊取他人之動產者，為竊盜
罪，處五年以下有期徒刑、拘役或五百元以下罰金。
意圖為自第三人不法之利益，而竊佔他人之不動產者，依前項之
規定處斷。
前二項之未遂犯罰之。
中華民國刑法第321條
犯竊盜罪而有左列情形之一者，處6月以上、5年以下有期徒刑：
一  於夜間侵入住宅或有人居住之建築物、船艦或隱匿其內而犯之
    者。
二  毀越門扇、牆垣或其他安全設備而犯之者。
三  攜帶兇器而犯之者。
四  結夥三人以上而犯之者。
五  乘火災、水災或其他災害之際而犯之者。
六  在車站或埠頭而犯之者。
前項之未遂犯罰之。


司法院資訊處製作；財團法人民間司法改革基金會備份。
